【裁判字號】    89,易,187
【裁判日期】    890327
【裁判案由】    違反能源管理法
【裁判全文】
台灣苗栗地方法院刑事判決                          八十九年度易字第一八七號
    公  訴  人  臺灣苗栗地方法院檢察署檢察官
    被      告  甲○○
右列被告等因違反能源管理法案件，經檢察官提起公訴（八十八年度偵字第五八八八
號），本院判決如左：
    主    文
甲○○未經許可而經營主管機關指定之能源產品之銷售業務，處有期徒刑陸月。如易
科罰金以佰元折算壹日。扣案之柴油貳仟公升沒收。
    事    實
一、甲○○明知柴油為中央主管機關即經濟部指定之能源產品，非經許可不得經營其
    銷售業務，竟基於經營銷售柴油業務之犯意，未經許可，於民國（下同）八十八
    年十一月初某日，在屏東縣東港鎮○○里○○路旁，向姓名年籍不詳之成年男子
    ，以每公升新台幣（下同）五元之代價購入柴油，再以每公升六元之價格銷售予
    苗栗縣頭份鎮不特定之人，賺取差價。嗣於八十八年十一月十九日，復承前開犯
    意，再至屏東縣東港鎮○○里○○路旁，以上開價格購入柴油二千公升，欲載往
    苗栗縣頭份鎮銷售之際，為警查獲，並扣得其前開購得之柴油二千公升。
二、案經屏東縣警察局東港分局報由台灣屏東地方法院檢察署呈請台灣高等法院檢察
    署核轉台灣苗栗地方法院檢察署檢察官偵查起訴。
    理    由
一、訊據被告甲○○矢口否認有何違反能源管理法之犯行，先於偵查中辯稱：前開柴
    油係一姓名年籍不詳之成年男子所贈，伊僅將之轉送予修車廠作為清洗機器零件
    之用，並未販賣云云，再於本院審理中轉稱：上開柴油係不知名之貨主僱用伊載
    往不知名之地點云云。惟查：關於被告如何前往屏東縣東港鎮購入柴油，並將之
    載往苗栗縣頭份鎮銷售，以賺取差價等情，業據被告於警訊中供承綦詳，並有被
    告所購得之柴油兩千公升扣案可證，被告嗣於偵查及本院審理中翻異前詞供証反
    覆，顯係臨訟畏罪卸責之詞，實非可採，況前開扣案柴油數量不寡，且以屏東與
    苗栗距離之遙，苟無利潤可圖，被告何以須先後二次遠赴屏東載運柴油？被告所
    辯並未銷售，或稱係他人贈與、或稱係不知名貨主要伊載運云云，均顯與常情不
    符，委無可採。綜上述，本件事證已臻明確，被告犯行洵堪認定。
二、核被告甲○○所為，係犯能源管理法第二十條之一之未經許可經營主管機關指定
    之能源產品銷售業務罪。爰審酌被告未經許可銷售油品，助長違法經濟交易活動
    ，破壞國家對於能源之正確管理，犯罪後否認犯行，及被告甲○○之犯罪之動機
    、目的、手段、犯罪所生危害，販售油品之期間與數量，等一切情狀，量處如主
    文所示之刑，並諭知易科罰金之折算標準，以示懲儆。
三、扣案之柴油二千公升係能源產品，爰依能源管理法第二十條之一之規定沒收之。
據上論斷，應依刑事訴訟法第二百九十九條第一項前段、能源管理法第二十條之一、
刑法第十一條前段、第四十一條，罰金罰緩提高標準條例第二條，判決如主文。
本案經檢察官吳義聰到庭執行職務。
中      華      民      國    八十九    年      三      月    二十七    日
                                    臺灣苗栗地方法院刑事庭
                                        法  官  姚  銘  鴻
右正本證明與原本無異。
如不服本判決，應於判決送達後十日內向本院提出上訴狀（應附繕本），上訴於臺灣
高等法院。
                                        書記官  張  文  玲
中      華      民      國    八十九    年      三      月    二十八    日
附錄本案論罪科刑法條全文：
能源管理法第二十條之一
未經許可而經營中央主管機關指定之能源產品之輸入、輸出、生產、銷售業務者，處
一年以下有期徒刑、拘役或科或併科新臺幣三十萬元以下罰金，並得沒收其輸入、輸
出、生產、銷售之產品。


司法院資訊處製作；財團法人民間司法改革基金會備份。
